【裁判字號】    98,上訴,199
【裁判日期】    980421
【裁判案由】    毒品危害防制條例
【裁判全文】
臺灣高等法院臺南分院刑事判決         98年度上訴字第199號
上  訴  人
即  被  告  乙○○
上列上訴人因毒品危害防制條例案件，不服臺灣嘉義地方法院97
年度訴字第1019號中華民國97年12月31日第一審判決（起訴案號
：臺灣嘉義地方法院檢察署（97年度毒偵字第1817號），提起上
訴，本院判決如下：
    主  文
上訴駁回。
    事  實
一、乙○○前因施用毒品案件，經台灣嘉義地方法院以91年度毒
    聲字第677號裁定送觀察、勒戒，後因認有繼續施用毒品傾
    向，台灣嘉義地方法院再以92年度毒聲字第309號裁定令入
    戒治處所施以強制戒治1年，於民國93年8月6日停止戒治付
    保護管束，94年1月29日保護管束期滿未經撤銷，視為強制
    戒治執行完畢。又前於83年間因肅清煙毒條例案件，經臺灣
    板橋地方法院以82年度訴字第2102號判決判處有期徒刑3年6
    月，經上訴後，由臺灣高等法院於84年5月3日，以84年度上
    訴字第1406號判決駁回上訴確定，再於84年間因違反麻醉藥
    品管理條例、肅清煙毒條例等案件，分別經台灣嘉義地方法
    院判處有期徒刑5月、3年4月，並定應執行有期徒刑3年6月
    確定，經接續執行，於87年12月29日縮短刑期假釋出監，付
    保護管束（下稱第1案），然再因偽造文書案件，先經台灣
    嘉義地方法院於92年4月28日，以91年度上訴字第979號判決
    判處有期徒刑6月確定，再經台灣嘉義地方法院於93年5月27
    日，以92年度易字第310號判決判處有期徒刑3月確定，前揭
    2罪經裁定應執行有期徒刑8月在案（下稱第2案），又第1案
    之假釋經撤銷，應執行殘刑有期徒刑4年6日，與第2案之罪
    均經裁定減刑，接續執行後於96年11月9日縮刑期滿執行完
    畢。
二、詎仍不知悔改，於上揭觀察、勒戒、強制戒治執行完畢釋放
    後5年內，基於施用第1級毒品海洛因之犯意，於97年10月6
    日13時25分為警採尿前之26小時內，在不詳地點，以不詳方
    式，施用海洛因1次。
三、案經嘉義縣警察局移送臺灣嘉義地方法院檢察署檢察官偵查
    起訴。
    理  由
一、被告乙○○於本院審理時自白不諱，並有代號與真實姓名對
    照表、正修科技大學超微量研究科技中心檢驗報告各1份、
    本署刑案資料查註紀錄表1份在卷可證，被告犯行洵堪認定
    。
二、按海洛因為毒品危害防制條例第2條第2項第1款所定之第1級
    ，核被告所為，係犯毒品危害防制條例第10條第1項之施用
    第1級毒品罪，其持有海洛因之低度行為，應為施用之高度
    行為所吸收，不另論罪。又被告有如犯罪事實欄所載之犯罪
    前科紀錄，有卷附臺灣高等法院被告前案紀錄表可稽，其於
    受徒刑之執行完畢，5年以內故意再犯本件有期徒刑以上之
    罪，為累犯，應依刑法第47條第1項規定，加重其刑。
三、被告辯稱其於為警查獲時，供出第一級毒品海洛因之來源為
    甲○○，應依毒品危害防治條例第17條減輕其刑云云。查:
    證人承辦員警丙○○於本院審理時證稱：「（被告在警訊製
    作筆錄，有指認甲○○，有無繼續查獲甲○○販毒？）是因
    為被告指認甲○○而查獲。」、「當時甲○○的真實姓名還
    不知道，只知道綽號阿安的男子。」、「是監聽甲○○行動
    電話，得知被告有向甲○○聯絡要購買毒品，才帶被告回來
    採驗尿液，製作筆錄，當時他有供出毒品是向甲○○購買毒
    品，當時已經鎖定甲○○，所以才會去抓施用毒品的人。」
    、「當時已經知道販毒是甲○○，但還是要被告的指認，才
    可以抓到甲○○。」等語（見本院卷66頁至67頁），被告於
    警詢時，亦提示監聽譯文及照片供被告指認，足證被告於為
    警查獲時，警方已懷疑甲○○涉犯販毒罪，故非被告供出來
    源，因而破獲者，不適用毒品危害防治條例第17條減輕其刑
    規定。
四、原審因予適用毒品危害防制條例第10條第1項、刑法第11條
    前段、第47條第1項，並審酌被告前因施用毒品案件，經觀
    察、勒戒及強制戒治，又經查獲施用毒品並移送檢察官偵查
    中，猶再施用毒品，顯見未能誡惕，無戒除之決心，施用毒
    品除戕害自身健康外，對社會秩序亦有潛在影響，惟念其犯
    後坦認犯行之態度，本次犯罪之動機、目的，並未造成他人
    實害及自承與母親同住、育有2子，從事房屋仲介工作等一
    切情狀，量處有期徒刑七月，本院核其認事用法俱無不合，
    量刑亦稱妥適，被告上訴意旨指摘原判決不當，為無理由，
    應予駁回。
據上論結，應依刑事訴訟法第368條判決如主文。
本案經檢察官趙中岳到庭執行職務。
中    華    民    國    98    年    4     月    21    日
                  刑事第五庭    審判長法  官  楊明章
                                      法  官  顏基典
                                      法  官  楊子莊
以上正本證明與原本無異。
如不服本判決應於收受送達後10日內向本院提出上訴書狀，其未
敘述上訴理由者，並得於提起上訴後10日內向本院補提理由書（
均須按他造當事人之人數附繕本）「切勿逕送上級法院」。
                                      書記官  王全龍
中    華    民    國    98    年    4     月    22    日
附錄本判決論罪科刑法條：
毒品危害防制條例第10條
施用第一級毒品者，處6月以上5年以下有期徒刑。


司法院資訊處製作；財團法人民間司法改革基金會備份。
